# 关于新债务重组准则的运用

提问人：Byron12480 时间：2020-07-02 15:19:43
求助陈版主，关于新债务重组准则实务运用的几点疑惑
1 、公司为了让债务人尽快还款（该款项已逾期），与债务人就偿还货款金额达成新的协议，那么该事项属于债务重组还是现金折扣？
2 、公司应收客户 100 万（已逾期)，已计提减值 20 万， 12 月 31 日公司与客户达成协议，约定客户于 1 月 3 日偿还 90 万即可，客户于 1 月 3 日偿还 90 万。（ 1 ）公司于 12 月 31 日是否需要进行相应的会计处理，如需要，是将减值准备金额调整为 10 万，还是终止确认原先 100 万应收账款，冲回减值准备 20 万，确认应收账款 90 万，投资收益 10 万?(2)如果12 月 31 日不需要处理，则 1 月 3 日，会计处理应当如何做？

回答人：chenyiwei
1 、因为是针对已逾期的款项进行结算的折让，故属于债务重组，不是一开始在销售合同中就约定好的现金折扣。
2 、 12 月末不建议处理。后续实际收到还款时，借：银行存款 90 ，借：坏账准备 20 ，贷：应收账款 100 ，贷：投资收益 10

提问人：wrx681 时间：2020-10-08 16:43:00
请问一下，这种情况 对于债务人 如何做账务处理？是进营业外收入？还是冲减采购成本? 如果原来的物料已经在前一年使用完毕？

回答人：chenyiwei
既然是作为债务重组，则债务人应按豁免债务处理，转入投资收益。不调整此前的采购和营业成本。